臺灣士林地方法院小額民事判決
111年度士小字第1623號
原      告  林俊良
被      告  施惟尊

訴訟代理人  蔡明
上列當事人間請求侵權行為損害賠償(交通)事件，本院於民國11
1年8月8日言詞辯論終結，判決如下：
    主  文
被告應給付原告新臺幣玖仟伍佰元。
原告其餘之訴駁回。
訴訟費用新臺幣壹仟元，其中新臺幣柒佰零肆元應由被告負擔，
其餘應由原告負擔。
本判決原告勝訴部分得假執行。
    理由要領
一、按因侵權行為涉訟者，得由行為地之法院管轄。民事訴訟法
    第15條第1項定有明文。查本件原告主張之侵權行為地為臺
    北市士林區，本院自有管轄權。
二、原告主張：
(一)被告於民國111年3月30日9時20分許，騎乘車牌號碼000-000
    0號車，行經臺北市士林區故宮路34巷口時，因未保持前後
    車距離，致撞上原告所有車牌號碼000-0000號車（下稱系爭
    車輛），原告需支出後擋玻璃貼新臺幣（下同）1,500元，
    且受有4日營業損失1萬2,000元（每日3,000元），乃依侵權
    行為之法律關係及保險法第53條規定，提起本件訴訟等語，
    並聲明求為判決被告給付1萬3,500元。
(二)對被告抗辯之陳述：4月1日、2日是向朋友借車營業，每日1
    ,000元，總共付2日等語。
三、被告則以：原告維修4日期間，被告僅同意3月30日、31日，
    因4月1日、2日原告已經有在營業；玻璃貼部分被告同意賠
    償等語，資為抗辯。　　
四、本院得心證之理由
(一)按因故意或過失，不法侵害他人之權利者，負損害賠償責任
    。汽車、機車或其他非依軌道行駛之動力車輛，在使用中加
    損害於他人者，駕駛人應賠償因此所生之損害。不法毀損他
    人之物者，被害人得請求賠償其物因毀損所減少之價額。民
    法第184條第1項前段、第191條之2前段、第196條分別定有
    明文。
(二)本件原告主張其因系爭車禍之須進廠維修之事實，已據提出
    與所述相符之薪資資料、估計單、當事人登記聯單、駕照、
    行照、初判表、現場圖、車損照片等資料為證，並有本院向
    臺北市政府警察局調取之本件車禍資料在卷可憑，為被告所
    不爭執，堪信為真。基此，原告本於上開法律規定，請求被
    告負損害賠償責任，應屬有據。而觀諸原告所提出之薪資資
    料（見本院卷第15頁），原告於系爭車禍後之111年4月1日
    、2日均有營業而有收入，對照原告所提出之估價單（見本
    院卷第19頁），其上記載：「3/30進廠於4/2交車共四天」
    等內容，亦可知系爭車輛確有進廠維修4日之事實，就此原
    告所述其於111年4月1日、2日向他人租車支出2,000元乙情
    ，尚與常情無違，應可採認，此2,000元之支出亦屬營業損
    失，此範圍部分請求有據。此外，原告請求3月30日、31日
    兩日營業損失共6,000元與後擋玻璃貼1,500元，均為被告所
    不爭執，此部分請求亦可認定。就此，原告所得向被告請求
    之金額為9,500元（計算式：3,000×2＋2,000＋1,500＝9,500）
    ，逾此範圍之請求，即無可採。
四、從而，原告依上開法律關係，訴請被告給付9,500元，為有
    理由，應予准許，逾此範圍之請求，則無理由，應予駁回。
五、本件原告勝訴部分，係就民事訴訟法第436條之8第1項適用
    小額程序所為被告敗訴之判決，依同法第436條之20之規定
    ，應依職權宣告假執行，並依職權確定訴訟費用額1,000元
    （第一審裁判費），其中704元應由被告負擔，其餘應由原
    告負擔。
中　　華　　民　　國　　111 　年　　8 　　月　　22　　日
                  士林簡易庭  法  官  楊峻宇
以上為正本係照原本作成。
如不服本判決，應於送達後20日內，向本院提出上訴狀並應記載
上訴理由，表明關於原判決所違背之法令及其具體內容與依訴訟
資料可認為原判決有違背法令之具體事實，如於本判決宣示後送
達前提起上訴者，應於判決送達後20日內補提上訴理由書（須附
繕本）。
中　　華　　民　　國　　111 　年　　8 　　月　　23　　日
                              書記官  蘇彥宇